# 保底收益和超额收益取得权转让问题

提问人：23340025 时间：2016-06-16 17:36:00
请教一下～ 1 对于电影的保底合同，比如保底公司保证票房最低 3 亿，超过 3 亿的部分享受票房分成，提前支付给我们保证金 5000万保证金（如果票房达到保底值，会涉及退保证金；或者说保证金无论如何不退，如果收益超保底金额对方会从票房中扣除保证金。
在预期票房超过保底金额的情况下二者是性质是一样的，而我们预计票房一定会超过保底额这个不太现实，只能参考谨慎型性了）
对于预收的票房保底保证金，这个预收之日不能确认收入，是因为如果预期票房只要不低于保底值，那么我们收到的只是一定的信用收益、货币时间价值收益，收取时不能全额确认收入，基于谨慎型原则也是等票房出来后，看看有没有达到保底值，才对这部分预收款能确认多少收入进行操作，这个理解正确么？
2 如果签订的是一个超额收益权收取权转让合同（比如超过 3 亿票房的部分会分配给购买权力者30%，购买权力者现在支付我们 5000万，这 5000 万属于一个购买超额收益权的价款） 这种情况下似乎又和保底票房有所区别，确认收入时点在收 5000 万之时还是在电影票房分成出来后应该如何理解呢？
谢谢

回答人：chenyiwei
1 、对收到分红保证金的处理，基本赞同你的理解。 2 、对出售超额收益分成权的会计处理，因为收取该 5000 万的结果就是本企业未来可获得的超额收益将减少 30 ％，因此收到时应确认为负债（而不能确认为收入），后续分成时将该 5000 万元确认为收入，与成本中核算的支付给对方的超额收益分成款相配比。

提问人：23340025 时间：2016-06-16 20:37:25
谢谢陈版 这里我还有一点疑惑：票房分账权本身也属于一种收费的权利，现在企业通过合同转让了一定比例的票房分账权（超额＋比例），这里为何不理解为一种单纯的权利卖断呢？如果理解为权利卖断的话，那么以后期间我们直接分的的票房就是属于为购买权利方代收的款项，这个不属于本企业的收入，也不涉及需要和成本配比的问题，直接计提应付（对应冲票房收入）即可。 如果这样看的话这里收入能不能在收到 5000 万时候确认的障碍不就不是单纯的需要和成本配比的问题了么？

回答人：chenyiwei
分账权不是金融资产，不使用金融资产转移或处置的相关处理规定。事实上即使将这 5000 万元在收到时确认收入，也需要同时确认等额的预计负债，对当期净利润并无影响。